lexd/lexicons/verb_npst.lexd
LEXICON LexiconVerbNpst
wêб                      # вращаться, кружиться (о крайнем быке при молотьбе)
wêз                      # заставлять плыть (лодку, корабль, лошадь, плот); купать, мыть; очищать, отделять зерно от мелких камней (при помощи воды); промывать зерно; переправлять, тащить по воде; грести
wêп                      # вращаться, кружиться (о крайнем быке при молотьбе)
wêрв                     # болтать, разглагольствовать; кипятить
wêх̌                     # лишаться (должности, чина и т. п.); мерзнуть, зябнуть, стыть, коченеть; оказываться, попадать; падать, валиться; рушиться; появляться, рождаться; проваливаться; терпеть неудачу; рваться, изнашиваться
wêғ                      # блеять; мычать
wāз                      # плавать, купаться; плевать
wāрêз                    # подстреливать, подбивать; ударять, бить, стучать
wāрв                     # кипеть; кипеть; вариться; шевелиться; возиться; баловаться; бегать, носиться
wāф                      # выдумывать, плести небылицы, нести вздор; ткать; ткать; вязать; плести; вить
wāш                      # отделять солому, сор от зерна (при веянии); размахивать, махать руками (при ходьбе)
wāғ                      # выть, завывать (о ветре); кричать, орать; грубить; кричать, реветь; плакать навзры, реветь, рыдать; плакать навзрыд, реветь, рыдать
wарwêх̌                  # ворочать, перевертывать, шевелить, двигать, перевертывая
wарwарθ                  # возиться, двигаться; шевелиться; барахтаться; искать, шарить (руками); перевертываться, ворочаться; привыкать, привязываться; симпатизировать
wарδāw                   # болтать; сочинять, фантазировать
wарδи                    # болтать; сочинять, фантазировать
wарδу                    # болтать; сочинять, фантазировать
wарδу̊ȥ                  # очищать абрикосы от косточек (перед сушкой)
wарδу̊ӡ                  # очищать абрикосы от косточек (перед сушкой); очищать, отделять (напр. абрикосы от косточек, горох от кожуры)
wарδуδ                   # болтать; сочинять, фантазировать
wарδӣw                   # очищать, отделять (напр. абрикосы от косточек, горох от кожуры)
wарδӣв                   # очищать абрикосы от косточек (перед сушкой)
wарδӣр                   # развлекать; утешать
wарδӯй                   # очищать абрикосы от косточек (перед сушкой); очищать, отделять (напр. абрикосы от косточек, горох от кожуры)
wарθāп                   # болтать, говорить; фантазировать; искать, шарить, нащупывать (рукой)
wарθап                   # болтать, говорить; фантазировать; искать, шарить, нащупывать (рукой)
wарвен                   # болтать, разглагольствовать; кипятить; кипятить, варить; печь, палить
wаш                      # размахивать руками
wағ                      # выть, завывать (о ветре); кричать, орать; грубить; плакать навзрыд, реветь, рыдать
wақ                      # петь, ворковать, верещать (о куропатке)
wақсен                   # вызывать тошноту, рвоту
wеδ                      # вводить, вносить; загонять; вставлять, втыкать; вкладывать; выступает во второй части сложноименных глаголов; готовить (пищу), варить; заваривать (чай); давать, накладывать, подбрасывать (корм); кормить (животных, птиц); доводить, приводить (в какое-л. состояние); засевать, сеять; класть, накладывать, укладывать; ставить; класть, помещать, устанавливать, снимать (об одежде); обвинять; сваливать вину на кого-л.; организовывать, устраивать; налаживать, устанавливать; помещать, устраивать, определять; снимать (одежду, обувь); ставить отметку; стелить, расстилать; раскладывать; стрелять; бросать, кидать (в кого-л.); упоминать; замечать, отмечать; делать пометку; хватать (до какого-л. срока, предела)
wзен                     # знать
wзу̊н                    # в формулах просьбы, мольбы, заклинания: сделать что-л.; знать; понимать; считать, принимать (за кого-, что-л.); уважать, признавать, почитать; узнавать
wиȥêр                    # разбрасывать навоз (по полю)
wиȥи                     # освобождать, удалять, очищать
wиȥин                    # освобождать, удалять, очищать
wиδ                      # вводить, вносить; загонять; вставлять, втыкать; вкладывать; выступает во второй части сложноименных глаголов; готовить (пищу), варить; заваривать (чай); давать, накладывать, подбрасывать (корм); кормить (животных, птиц); доводить, приводить (в какое-л. состояние); засевать, сеять; класть, накладывать, укладывать; ставить; обвинять; сваливать вину на кого-л.; организовывать, устраивать; налаживать, устанавливать; помещать, устраивать, определять; снимать (одежду, обувь); ставить отметку; стелить, расстилать; раскладывать; стрелять; бросать, кидать (в кого-л.); упоминать; замечать, отмечать; делать пометку; хватать (до какого-л. срока, предела)
wиδир                    # держаться, выдерживать; быть прочным, постоянным
wиδу̊ȥ                   # обдирать, очищать от шелухи, кожуры (горох, орехи и т. д.); терзать; щипать
wиδу̊з                   # обдирать, очищать от шелухи, кожуры (горох, орехи и т. д.); терзать; щипать
wиδу̊ӡ                   # расщеплять; очищать, напр. горох, абрикос (ср. wарδу̊ȥ:wарδӯйд); теребить (напр. шерсть, ср. wих̌камб:wих̌кӯвд); терзать, раздирать
wиδӣw                    # обдирать, очищать от шелухи, кожуры (горох, орехи и т. д.); расщеплять; очищать, напр. горох, абрикос (ср. wарδу̊ȥ:wарδӯйд); теребить (напр. шерсть, ср. wих̌камб:wих̌кӯвд); терзать; терзать, раздирать; щипать
wиδӯй                    # обдирать, очищать от шелухи, кожуры (горох, орехи и т. д.); расщеплять; очищать, напр. горох, абрикос (ср. wарδу̊ȥ:wарδӯйд); теребить (напр. шерсть, ср. wих̌камб:wих̌кӯвд); терзать; терзать, раздирать; щипать
wижаф                    # возвращаться
wижафц                   # возвращаться; поворачивать назад
wижеб                    # возвращать; возвращать; поворачивать
wиживц                   # возвращаться
wижифц                   # возвращаться; поворачивать назад
wижӣв                    # возвращать; возвращать; поворачивать; возвращаться; возвращаться; поворачивать назад
wиз                      # помещаться, вмещаться, умещаться; пролезать, проходить; быть впору; помещаться, умещаться
wизêw                    # гасить, тушить; тушить, гасить
wизāw                    # гаснуть, угасать; гаснуть, угасать, потухать
wизен                    # в формулах просьбы, мольбы, заклинания: сделать что-л.; знать; понимать; считать, принимать (за кого-, что-л.); уважать, признавать, почитать; узнавать
wизи                     # гасить, тушить; гаснуть, угасать; гаснуть, угасать, потухать; тушить, гасить
wизу                     # гасить, тушить; гаснуть, угасать; тушить, гасить
wизу̊н                   # в формулах просьбы, мольбы, заклинания: сделать что-л.; знать; понимать; предполагать, считать; считать, принимать (за кого-, что-л.); уважать, признавать, почитать; узнавать
wизуδ                    # гасить, тушить; гаснуть, угасать; тушить, гасить
wизӯδ                    # тушить, гасить
wилāм                    # класть, укладывать, накладывать; наваливать
wилāмб                   # класть, укладывать, накладывать; наваливать
wилам                    # класть, укладывать, накладывать; наваливать
wиламб                   # класть, укладывать, накладывать; наваливать
wин                      # видеть; видеть, замечать; видеться, встречаться
wирêз                    # справляться, осиливать, хорошо делать что-л.
wирāфц                   # вставать, останавливаться; быть вставшим, стоять (*в формах перфектной серии*); вставать, стоять; отставать (напр. в развитии); ослабевать; отцветать
wирем                    # заставлять стоять в наказание, ставить в угол; заставлять стоять; ставить на отдых, привязывать (напр. лошадь); ставить на отдых (лошадь, осла, быка), оставлять стоять
wиремб                   # заставлять стоять в наказание, ставить в угол; заставлять стоять; ставить на отдых, привязывать (напр. лошадь); ставить на отдых (лошадь, осла, быка), оставлять стоять
wирех̌                   # проникать, проходить, пробираться, продираться; разрезать, распарывать; распарывать; разрезать
wиру̊ȥ                   # расплетать, распарывать
wиру̊ӡ                   # распарывать; расплетать, распускать (о сплетенном, связанном)
wирӣw                    # распарывать; расплетать, распускать (о сплетенном, связанном); расплетать, распарывать; расплетаться; распарываться
wирӣwс                   # расплетаться; распарываться
wирӣв                    # вставать, останавливаться; быть вставшим, стоять (*в формах перфектной серии*); вставать, стоять; отставать (напр. в развитии); ослабевать; отцветать
wирӯв                    # вставать, стоять
wирӯй                    # распарывать; расплетать, распускать (о сплетенном, связанном); расплетать, распарывать; расплетаться; распарываться
wих̌аw                   # расчесывать, причесывать
wих̌аɣ̌                  # расчесывать, причесывать; чесать, причесывать
wих̌и                    # отпирать; отпирать (ключом)
wих̌иδ                   # отпирать; отпирать (ключом)
wих̌их̌                  # расчесывать, причесывать; чесать, причесывать
wих̌камб                 # кромсать, рвать на части, на куски (при угрозе); перебирать, разбирать шерсть руками; перебирать, разбирать, теребить (руками)
wих̌кӣв                  # кромсать, рвать на части, на куски (при угрозе); перебирать, разбирать шерсть руками; перебирать, разбирать, теребить (руками)
wих̌кӯ                   # кромсать, рвать на части, на куски (при угрозе); перебирать, разбирать, теребить (руками)
wих̌кӯв                  # кромсать, рвать на части, на куски (при угрозе); перебирать, разбирать шерсть руками; перебирать, разбирать, теребить (руками)
wих̌т                    # отпирать
wих̌у                    # расчесывать, причесывать
wих̌ух̌                  # расчесывать, причесывать; чесать, причесывать
wих̌ӣδ                   # отпирать (ключом)
wихой                    # ударять, бить; колоть, мельчить
wиш                      # мешать, размешивать, перемешивать, ворошить, переворачивать; мешать, размешивать, перемешивать; ворошить, переворачивать; ковырять; работать не спеша, помаленьку, ковыряться, возиться; хлопотать за кого-л., содействовать; заботиться
wиӡ                      # помещаться, вмещаться, умещаться; пролезать, проходить; быть впору
wиӡêр                    # разбрасывать навоз (по полю); разбрасывать навоз, удобрять навозом
wиӡер                    # разбрасывать навоз (по полю)
wиӡи                     # освобождать, удалять, очищать; сметать, стирать с лица земли, громить; чистить, очищать; убирать; освобождать (от чего-л.)
wиӡиδ                    # сметать, стирать с лица земли, громить; чистить, очищать; убирать; освобождать (от чего-л.)
wиӡин                    # сметать, стирать с лица земли, громить; чистить, очищать; убирать; освобождать (от чего-л.)
wиӡӣδ                    # освобождать, удалять, очищать; сметать, стирать с лица земли, громить; чистить, очищать; убирать; освобождать (от чего-л.)
wой                      # ахать да охать; захваливать; сглазить; ныть; рыдать; плакать
wойāф                    # стремиться, тянуться, бросаться
wол                      # высиживать яйца; двигаться, перемещаться; прорастать, приниматься, развиваться (о растении); сидеть на яйцах, высиживать
wох̌                     # лишаться (должности, чина и т. п.); мерзнуть, зябнуть, стыть, коченеть; оказываться, попадать; падать, валиться; рушиться; появляться, рождаться; проваливаться; терпеть неудачу; рваться, изнашиваться
wу̊й                     # ахать да охать; захваливать; сглазить; ныть; рыдать; плакать
wу̊ғ                     # мычать, реветь (о быке, воле, верблюде); реветь, орать, выть; реветь, орать; плакать в голос
wуз                      # двигаться, шевелиться; копошиться, кишеть, шевелиться (о насекомых)
wурз                     # дрожать, ощущать озноб; судорожно сокращаться (о теле или какой-л. его части)
wурзд                    # дрожать, ощущать озноб; судорожно сокращаться (о теле или какой-л. его части)
